Inventaris van het archief van het Ministerie van Binnenlandse Zaken: Afdeling Maatschappelijke Zorg, (1946) 1948-1952
Nationaal Archief, Den Haag
- ONDERAFDELING MAATSCHAPPELIJKE ZORG I, A.
  - ARMENZORG, 2.
    - Instellingen van weldadigheid, 2.3.
      - Stukken betreffende totstandkoming van het KB, waarbij aan het college van regenten van de stichting 'Het Gereformeerd Weeshuis' te Amersfoort toestemming wordt verleend om over te gaan tot regeling van het gebruik van de inkomsten en bezittingen van de stichting door wijziging van de stichtingsakte, 1949-1950.; 10; 1 omslag
      - Stukken betreffende totstandkoming van het KB, waarbij het besluit van Gedeputeerde Staten van Overijssel, houdende een voorziening in het beheer van de Daniëlla Stichting te Zwolle, wordt goedgekeurd, 1952.; 11; 1 omslag
      - Stukken betreffende mededeling aan de gemeente Arnhem, dat er geen bezwaar bestaat tegen de plaatsing van de ziekenverpleeginrichting, het Sint Elisabeth Gasthuis op de lijst van instellingen van weldadigheid, 1949.; 12; 2 stukken
    - Ondersteuning armlastigen, 2.4.
      - Algemeen, 2.4.1.
        - Stukken betreffende totstandkoming van de circulaire aan de gemeentebesturen met nadere regelingen over het verdrag met België omtrent de toepassing van de wederzijdse wetgeving op het punt van de sociale verzekering, 1949-1951.; 13; 1 omslag
        - Stukken betreffende totstandkoming van de circulaire aan de colleges van Burgemeester en Wethouders over de wijze van hervatting van de onderlinge uitbetaling van de sociale verzekeringsrenten met Duitsland, 1947-1951.; 14; 1 pak
        - Stukken betreffende totstandkoming van het verdrag met Duitsland omtrent de hervatting van de onderlinge uitbetaling van de sociale verzekeringsrenten, 1950-1951; 15; 1 omslag
        - Stukken betreffende het overleg met de afdeling Algemene Secretarie en Comptabiliteit, later Comptabiliteit en Algemene Zaken, over samenwerking en werkve*rdeling bij verhaalszaken, 1946-1951.; 16; 1 omslag
        - Stukken betreffende behandeling van de verzoeken van het Nederlands Verbond van Vakverenigingen omtrent de toepassing van de normen voor onderhoudsplicht en verhaal, 1947-1950.; 17; 1 omslag
        - Stukken betreffende totstandkoming en uitvoering van de circulaire, waarbij verhaal van kosten voor ondersteuning op geblokkeerde gelden voor instellingen van weldadigheid wordt vergemakkelijkt, 1948-1949.; 18; 1 omslag
        - Stukken betreffende totstandkoming van de circulaire aan de gemeentebesturen, over verhaal van kosten van ondersteuning op inschrijvingen in het Grootboek 1946, 1948.; 19; 1 omslag
      - Ondersteuning in Nederland, 2.4.2.
        - Nota aan de minister met negatief advies over het voorstel van de afdeling Pensioenen en Wachtgelden om opnieuw bij de gemeenten aan te dringen om het verhoogde pensioen bij eventuele ondersteuning buiten beschouwing te laten, met bijlage, 1948.; 20; 2 stukken
        - Stukken betreffende mededeling aan de Vereeniging Het Hoogeland te 's-Gravenhage omtrent de categorieën armen waarvoor, tot de vervanging van de Armenwet, aan de gemeenten een rijksbijdrage in de verpleegkosten wordt verstrekt, 1949-1950.; 21; 1 omslag
        - Stukken betreffende behandeling van de vraag van de minister van Sociale Zaken in hoeverre de Gemeentelijke Dienst voor Maatschappelijk Hulpbetoon te Breda terecht handelt door de bijzondere toeslagen op de sociale renten in mindering van het steunbedrag te brengen, 1947-1948.; 22; 1 omslag
        - Stukken betreffende totstandkoming van de circulaire aan de gemeentebesturen, betreffende aanschaffing van brandstoffen ten behoeve van ondersteunden, 1950.; 23; 1 omslag
        - Stukken betreffende behandeling van het rapport van de inspecteur van de Dienst voor Maatschappelijke Zorg in de provincie Noord-Brabant omtrent de wijze van ondersteuning door het Burgerlijk Armbestuur in de gemeente Waspik, 1949.; 24; 3 stukken
        - Stukken betreffende het bij uitzondering betalen van de verpleegkosten van A. de Braaf, opgenomen in het Sanatorium 'Juliana Oord' te Laren, 1947-1948.; 25; 1 omslag
        - Stukken betreffende totstandkoming van het KB tot schorsing van het besluit van Burgemeester en Wethouders van Beerta, waarbij aan een aantal arbeiders die ten gevolge van een conflict waren ontslagen, onderstand werd verleend, 1949.; 26; 1 omslag
        - Stukken betreffende regeling van de betaling van de verpleegkosten van twee Russen in het noodsanatorium 'De Heuvel' te Vaals, 1947-1948.; 27; 1 omslag
        - Circulaire aan de gemeentebesturen betreffende toepassing van het KB van 12 december 1949, waarbij personen van Belgische nationaliteit gelijk worden gesteld met Nederlanders met betrekking tot de toepassing van artikel 4 2e lid van de Noodwet Ouderdomsvoorziening, 1950.; 28; 2 stukken
        - Staat houdende opgave per gemeente van het aantal vreemdelingen en staatlozen, die krachtens de Armenwet worden ondersteund, concept en afdruk; met bijlage, 1950.; 29; 3 stukken
        - Stukken betreffende vraag aan de minister van Financiën of er aanleiding bestaat de werkzaamheden van de stichting, houdende nadere bestemming van de bezittingen van het Koninklijk Nationaal Steuncomité, op te dragen aan het Nationaal Fonds voor Bijzondere Noden, 1948-1949.; 30; 1 omslag
        - Stukken betreffende behandeling van de klacht uit de Tweede Kamer over de trage uitbetaling door het Nationaal Fonds voor Bijzondere Noden van schadevergoedingen in verband met de waterramp in Amsterdam, 1951.; 31; 4 stukken
      - Ondersteuning in het buitenland, 2.4.3.
        - Stukken betreffende reorganisatie van de Rijksdienst voor de ondersteuning van behoeftige Nederlanders in het buitenland, 1945-1952.; 32; 1 omslag
        - Rapport van de Rijksdienst voor de Ondersteuning van behoeftige Nederlanders in het buitenland, betreffende ondersteuning van Nederlanders in Duitsland, met bijlage, 1948.; 33; 2 stukken
        - Stukken betreffende regeling tot verstrekking van extra levensmiddelen aan in Duitsland werkzame Nederlandse ambtenaren, 1945-1948.; 34; 1 omslag
        - Stukken betreffende totstandkoming van het besluit van de ministerraad van 11 juli 1949 tot beperkte voedseldistributie aan behoeftige Nederlanders in de Russische zone, met uitzondering van de Russische sector van Berlijn en de voortzetting daarvan, 1948-1951.; 35; 1 omslag
        - Stukken betreffende totstandkoming van richtlijnen, waarbij in dringende gevallen steun kan worden verleend aan behoeftige Nederlanders in Duitsland uit het overschot van de voor de ondersteuning uitgetrokken gelden, ontstaan door de verhoging van de Duitse renten, 1949.; 36; 1 omslag
        - Stukken betreffende het afwijzen van verzoeken van de Nederlandsche Vereeniging voor Liefdadigheid te Parijs om subsidie, 1948-1949.; 37; 1 omslag
        - Stukken betreffende toekenning van een schadeloosstelling aan de honorair consul van Nederland te Lyon, in verband met het ondersteunen van Nederlanders uit eigen middelen in Frankrijk in de periode 1942-1944, 1950.; 38; 1 omslag
        - Stukken betreffende totstandkoming van het voorlopig standpunt, dat geen verhaal van op rijkskosten verleende ondersteuning over de periode 1944-1945 wordt toegepast op Nederlandse Joden in Israël, afkomstig uit het concentratiekamp Bergen-Belsen, 1947-1948.; 39; 1 omslag
        - Stukken betreffende mededeling aan de Nederlandse vertegenwoordigers in Israël, dat ondanks de beperking van ondersteuning van Nederlanders in het buitenland, de ondersteuning van Nederlanders daar voorlopig niet behoeft te worden beëindigd, 1949.; 40; 1 omslag
        - Stukken betreffende het verlenen van medewerking aan de totstandkoming van de voorlopige regeling van het Ministerie van Verkeer en Waterstaat van de verlening van steun aan Nederlandse zeelieden in het buitenland, 1948-1949.; 41; 1 omslag
        - Stukken betreffende inwilliging van het verzoek van de minister van Buitenlandse Zaken, om af te wijken van de circulaire van 12 oktober 1946 over de ondersteuningsaanvragen van in Russische kampen verblijvende Nederlanders, 1949.; 42; 4 stukken
    - Verpleegkosten krankzinnigen, 2.5.
      - Kwartaalopgaven van rijkspatiënten, verpleegd in particuliere gestichten, 1948-1950.; 43; 1 pak
      - Stukken betreffende totstandkoming en toepassing van het KB, waarbij de voorschriften, over het afgeven van verklaringen door deskundigen als bedoeld in artikel 39 van de Armenwet, opnieuw worden vastgesteld, 1948-1949.; 44; 1 omslag
      - Stukken betreffende totstandkoming van de brochure 'Verzameling van voorschriften in verband met artikel 39, 4e lid van de Armenwet', 1949.; 45; 1 omslag
      - Stukken betreffende behandeling van het verzoek van de chef van de afdeling Binnenlands Bestuur om advies omtrent instelling van het 'Verplegingsfonds voor geesteszieken' door de Staten van de provincie Gelderland, 1948.; 46; 5 stukken
      - Stukken betreffende totstandkoming en toepassing van de circulaire over subsidieverlening aan gemeenten in de kosten van ondersteuning van armlastige ter beschikking van de regering gestelde psychopaten en voorwaardelijk in vrijheid gestelde te reclasseren gevangenen, 1950-1952.; 47; 1 omslag
      - Stukken betreffende totstandkoming en interpretatie van de circulaire aan Gedeputeerde Staten over de betaling van verpleegkosten van geesteszieke voogdijkinderen op grond van artikel 39 van de Armenwet, 1951-1952; 48; 1 omslag
      - Stukken betreffende behandeling van de kwestie rond de wederzijdse uitleiding van krankzinnigen met Duitsland, naar aanleiding van het buiten werking stellen van het Vestigingsverdrag van 1906, 1946-1952.; 49; 1 omslag
      - Stukken betreffende het verlenen van toestemming aan de Dienst voor Maatschappelijke Zorg, tot wijziging van hun circulaire van 16 mei 1951, voor wat betreft subsidieverlening aan gemeenten voor de kosten van vervoer en verpleging van na de Souvereiniteitsoverdracht uit Indonesië gerepatrieerden, 1951-1952.; 50; 4 stukken
    - Collectewezen, 2.6.
      - Stukken betreffende het verstrekken van inlichtingen aan de Sociale Raad (Armenraad) te Vlaardingen over de toepassing van artikel 15, 5e lid van de Armenwet, 1951.; 51; 3 stukken
      - Stukken betreffende behandeling van de problemen van het Centraal Archief en Inlichtingen Bureau inzake het Maatschappelijk Hulpbetoon met het opstellen van het collecteplan voor 1948, 52; 1 omslag
      - Nota aan de minister betreffende verhouding tussen het Prins Bernhard Fonds en de provinciale Anjerfondsen, met bijlagen, 1948-1949.; 53; 4 stukken
      - Stukken betreffende totstandkoming van KB's tot vernietiging van besluiten van Burgemeester en Wethouders, waarbij aan instellingen van weldadigheid toestemming tot het houden van openbare inzamelingen wordt geweigerd, 1948-1951.; 54-61; 8 omslagen
        - Amsterdam; Stichting Samenwerkende Protestants-Christelijke Kinderbeschermingsorganisaties te Maarsbergen,1948-1949, 54
        - Eindhoven; Stichting 'De Opbouw' te Utrecht,1949-1950, 55
        - 's-Gravenhage; Stichting 'De Opbouw' te Utrecht,1949-1950, 56
        - Nijmegen; Stichting Blindenhulp 'De Fakkels' te Amsterdam,1951, 57
        - Ooststellingwerf; Vereniging tot Christelijk Hulpbetoon aan Tuberculoselijders te Amsterdam,1948-1949, 58
        - Tietjerksteradeel; Vereniging tot Christelijk Hulpbetoon aan Tuberculoselijders te Amsterdam en de Christelijke Vereniging tot Stichting en Exploitatie van Sanatoria 'Zonnegloren',1948-1949, 59
        - Tilburg; Commissie voor de landelijke organisatie van gecombineerde collecten voor de T.B.C.-sanatoria 'Sonnevanck' en 'Zonnegloren',1950, 60
        - Zutphen; Stichting 'De Opbouw' te Utrecht,1950-1951, 61
      - Stukken betreffende bemiddeling in het conflict tussen de Nationale Federatie 'De Nederlandse Bond tot Kinderbescherming' te 's-Gravenhage en de Stichting 'Wees een Zegen' te Amsterdam naar aanleiding van het voornemen van de stichting om geld in te zamelen voor de bouw van een jeugddorp, 1948-1950.; 62; 1 omslag
    - Weeshuis Buren, 2.7.
      - Stukken betreffende verlening van machtiging aan de curatoren van het Weeshuis tot de verkoop van inschrijvingen op de Grootboeken der Nederlandse Werkelijke Schuld, 1949.; 63; 4 stukken
      - Verslag van het Weeshuis over het tijdvak van 15 september 1943-15 september 1948, met bijlagen, 1950.; 64; 3 stukken
  - ZIEKENHUISWEZEN, 3.
    - Stukken betreffende totstandkoming van de circulaires, waarbij maatregelen worden getroffen ten opzichte van het ziekenhuiswezen, in verband met de financiële toestand van de ziekenhuizen na de bezetting, 1948.; 65; 1 omslag
    - Nota's van en aan de chef van de afdeling Binnenlands Bestuur betreffende gemeentelijke subsidieverlening aan ziekenhuizen en prijzenpolitiek ten aanzien van ziekenhuistarieven in verband met de uitvoering van het ziekenfondsbesluit, met bijlage, 1948-1949.; 66; 3 stukken
  - CREDIETWEZEN, 4.
    - Stukken betreffende het onderzoek naar het in rekening brengen van hogere kosten door een betaalzegelkas in 's-Gravenhage, 1947-1948.; 67; 1 omslag
    - Stukken betreffende accoordverklaring met het voorstel van het gemeentebestuur van Enschede om renterestitutie te laten plaatsvinden op basis van 2/3 van de door de NV Enschedesche Credietbank verschuldigde rente, 1948.; 68; 5 stukken
    - Stukken betreffende afwijzing van het verzoek van het gemeentebestuur van Groningen om voor huurkooptransacties de Geldschieterswet van toepassing te verklaren, 1948-1949.; 69; 1 omslag
    - Stukken betreffende uitbreiding van de taak van de sociale volkscredietbanken met eventuele morele en financiële steun van het rijk, 1949.; 70; 1 omslag
    - Circulaire aan Gedeputeerde Staten over het inzenden van reglementen van de gemeentelijke geldschietbanken en van gemeentelijke verordeningen over deze banken en over het toezicht op de voorwaarden waarop geldsommen worden verstrekt, minuut, met bijlagen, 1950.; 71; 4 stukken
    - Stukken betreffende goedkeuring van het rapport van 20 maart 1950 van de Commissie van Advies en Bijstand bedoeld in paragraaf 5 van de Geldschieterswet met advies over welke houding de rijksoverheid moet aannemen tegenover de instelling van Volkscredietbanken door gemeenten, middenstandsorganisaties en consumenten, 1948-1951.; 72; 1 pak
    - Verslagen van de Commissie van Advies en Bijstand bedoeld in paragraaf 5 van de Geldschieterswet over de jaren 1947, 1948 en 1949, 1948-1950.; 73; 3 stukken
    - Stukken betreffende behandeling van het verzoek van de voorzitter van de Nationale Spaarraad te 's-Gravenhage om medewerking voor het ontwerp voor een nationale premie-spaarregeling voor jonge mensen, 1952; 74; 1 omslag
  - OVERIG, 5.
    - Stukken betreffende totstandkoming van de ministeriële beschikking, waarbij aan de Nederlandse Vereniging voor Maatschappelijk Werk een bijdrage wordt toegekend als tegemoetkoming in het tekort van het in 1947 te Scheveningen gehouden Internationaal Congres voor Maatschappelijk Werk, 1947-1948.; 75; 1 omslag
    - Stukken betreffende mededeling van de Minister aan het Nederlands Comité 'United Nations Appeal For Children' te 's-Gravenhage dat hij bereid is om zitting te nemen in hun comité, 1948.; 76; 1 omslag
- ONDERAFDELING MAATSCHAPPELIJKE ZORG II, B.
  - ZORG VOOR VERZETSSLACHTOFFERS, OORLOGSSLACHTOFFERS EN GEREPATRIEERDEN, 1.
    - Algemeen, 1.1.
      - Stukken betreffende totstandkoming van de opmerkingen over het concept van hoofdstuk IX 'Nagelaten betrekkingen' van de 'Leidraad betreffende voorziening tot leniging van door oorlog ontstane noden' van het Landelijke Bureau van Nederlands Volksherstel, 1948.; 77; 1 omslag
    - Organen belast met deze zorg, 1.2.
      - Stukken betreffende behandeling van het onderzoek naar de werkzaamheden van de repatriëringspost van het Provinciaal Bureau Verzorging Oorlogsslachtoffers Noord-Holland in Amsterdam, 1946-1948.; 78; 1 omslag
      - Stukken betreffende totstandkoming van de regelingen tot inschakeling van gemeenten bij het verstrekken van uitkeringen aan oorlogsslachtoffers en het verlenen van machtiging aan de Dienst voor Maatschappelijke Zorg om zelf beslissingen te nemen op aanvragen om studiekostenvergoeding, 1947-1951.; 79; 1 omslag
      - Stukken betreffende overheveling van de werkzaamheden van de Districtbureaus Verzorging van Oorlogsslachtoffers naar de gemeenten en vergoeding aan de gemeenten van de hieraan verbonden kosten voor administratieve werkzaamheden, 1947-1948.; 80; 1 omslag
      - Stukken betreffende totstandkoming van de circulaire aan Gedeputeerde Staten en de gemeentebesturen over de wijziging van de naam van de Rijksdienst voor Maatschappelijke Zorg in Dienst voor Maatschappelijke Zorg van het Ministerie van Binnenlandse Zaken en over de specifieke taken van deze dienst, 1948.; 81; 1 omslag
      - Stukken betreffende behandeling van de overdracht van het zelfstandig financieel beheer van de Dienst voor Maatschappelijke Zorg aan de afdeling Algemene Secretarie en Comptabiliteit, 1949.; 82; 5 stukken
      - Stukken betreffende behandeling van de afvloeiing van het personeel van het Provinciaal Bureau Verzorging Oorlogsslachtoffers te Haarlem, in verband met de overdracht van de werkzaamheden aan het gemeentebestuur te Haarlem, 1948.; 83; 5 stukken
      - Stukken betreffende totstandkoming van de benoemingen van de inspecteurs van de provinciale inspecties van de Dienst voor Maatschappelijke Zorg, 1948-1949.; 84; 1 omslag
      - Nota aan de minister voor de bespreking met de Unie van Overheidspersoneel, betreffende de rechtspositie van het personeel van de verschillende Rijksorganen, die belast waren met de zorg van oorlogsslachtoffers, met bijlage, 1948.; 85; 2 stukken
      - Stukken betreffende afwijzing van het verzoek van een ambtenaar van het Provinciaal Bureau Verzorging Oorlogsslachtoffers in Drenthe, om vergoeding van door diefstal geleden schade tijdens diensttijd in een dienstgebouw, 1949.; 86; 1 omslag
      - Stukken betreffende benoeming van M. Hoijtink tot tijdelijk adjunct-directeur van de Dienst voor Maatschappelijke Zorg, 1949.; 87; 5 stukken
      - Stukken betreffende behandeling van het vraagstuk van de verblijfsvergoedingen voor het personeel van de Dienst voor Maatschappelijke Zorg, naar aanleiding van de instelling van provinciale inspecties en de daaraan verbonden kosten, 1950.; 88; 1 omslag
    - Zorg voor verzetsslachtoffers, 1.3.
      - Stukken betreffende voorbereiding van het wetsontwerp voor de eerste technische herziening van de Wet Buitengewoon Pensioen 1940-1945, 1949-1951.; 89; 1 pak
      - Stukken betreffende inwilliging van het verzoek van de Tweede Kamer om per kwartaal een overzicht te geven van het aantal afgedane en nog niet afgedane aanvragen voor een buitengewoon pensioen, 1951-1952.; 90; 1 omslag
      - Stukken betreffende ondersteuning van de nagelaten betrekkingen van slachtoffers van de oktober-razzia te Putten, 1947-1948.; 91; 1 omslag
      - Stukken betreffende afwijzing van het verzoek van J.E. Terwee-van Dompseler uit Amsterdam om van de uitkering die zij krijgt niet de inkomsten uit eigen vermogen af te trekken, 1950-1951.; 92; 1 omslag
      - Stukken betreffende afwijzing van het verzoek van de Stichting 1940-1945 om de Wet Buitengewoon Pensioen toe te passen op personen of hun nagelaten betrekkingen, die voor 1940 spionagediensten hebben verricht voor de Nederlandse regering, 1950-1951.; 93; 1 omslag
      - Stukken betreffende het verzoek aan de minister van Financiën om op grond van de verzetsregeling ook immateriële schade ontstaan door verzetsdaden te vergoeden, 1948.; 94; 1 omslag
      - Stukken betreffende mededeling aan de minister van Buitenlandse Zaken omtrent de definiëring van het begrip gijzelaar, 1950.; 95; 1 omslag
      - Stukken betreffende verslagen van de commissie uit de landen die aangesloten zijn bij het Verdrag van Brussel met betrekking tot het met elkaar in overeenstemming brengen van de pensioenregelingen voor oorlogsslachtoffers, 1948-1951.; 96; 1 omslag
      - Stukken betreffende het rapport van de Commisie Oorlogspensioenen met betrekking tot wijzigingen in de betalingen aan oorlogsinvaliden in de landen die zijn aangesloten bij het Verdrag van Brussel, 1951-1952.; 97; 1 omslag
      - Stukken betreffende overheveling van gelden naar de rijksschatkist uit het 'Fonds ten behoeve van nagelaten betrekkingen van hen die tijdens de oorlog uit vliegtuigen werden neergelaten', 1947-1948.; 98; 1 omslag
    - Zorg voor oorlogsslachtoffers, 1.4.
      - Regeling Hulpverlening Oorlogsslachtoffers, 1.4.1
        - Stukken betreffende herzieningen van de uitkeringen en uitkeringsnormen van de regeling van 12 april 1945, 1946-1950.; 99; 1 omslag
        - Stukken betreffende totstandkoming van een regeling in 1947 waarbij aan oorlogsslachtoffers een kerstgift van 25% van de gewone wekelijkse uitkering wordt verstrekt en de intrekking van deze regeling in 1951, 1946-1951.; 100; 1 omslag
        - Stukken betreffende het voorstel aan de minister van Financiën om per 1 januari 1949 de status van evacués op te heffen en deze administratief als oorlogsslachtoffers te behandelen, 1947-1949.; 101; 1 omslag
        - Stukken betreffende voorbereiding van de herziening van de regeling van 12 april 1945, met retroacta 1944, 1949-1950.; 102; 1 pak
        - Stukken betreffende behandeling van het vraagstuk in hoeverre bij uitkeringen op grond van de regeling van 12 april 1945 rekening moet worden gehouden met inkomsten van inwonende kinderen en eigen vermogen van uitkeringsgerechtigden, 1946-1949.; 103; 1 omslag
        - Nota betreffende toepassing van de regeling van 12 april 1945 op diegenen die vrijwillig in vreemde krijgsdienst zijn getreden, 1948.; 104; 1 stuk
        - Stukken betreffende toepassing van de regeling van 12 april 1945 op personen of nagelaten betrekkingen van personen die tengevolge van hun inbewaringstelling in de meidagen van 1940 schade hebben geleden, 1948-1949.; 105; 1 omslag
        - Stukken betreffende totstandkoming van de regeling waarbij de kosten van transport en (her)begrafenis van overleden geëvacueerden en oorlogsslachtoffers ten laste kunnen komen van het Ministerie van Binnenlandse Zaken, 1945-1948.; 106; 1 omslag
        - Stukken betreffende behandeling van de vraag, wie de kosten van geneeskundige behandeling van oorlogsslachtoffers, die een ziekenfonds niet wil vergoeden, moet betalen, 1947-1951.; 107; 1 omslag
        - Stukken betreffende mededeling aan de Dienst voor Maatschappelijke Zorg dat de hulp aan bepaalde categorieën hulpbehoevenden op grond van de Regeling Hulpverlenig Oorlogsslachtoffers van 1 oktober 1950, niet mag worden voortgezet, 1950-1951.; 108; 4 stukken
        - Stukken betreffende totstandkoming van de regeling dat bij het vaststellen van de uitkering aan oorlogsslachtoffers de inkomsten uit eigen woning, die in mindering op de uitkering moeten worden gebracht, bepaald moeten worden op het verschil tussen de huurwaarde ingevolge de Wet op de Personele Belasting en de werkelijke vaste lasten, 1951.; 109; 1 omslag
      - Regelingen voor specifieke gevallen, 1.4.2.
        Zie ook inv. nr. 25
        - Stukken betreffende afwijzing van het verzoek van de Katholieke Arbeiders Vereniging te Roermond om nabetaling van zakgeld aan Limburgse geëvacueerden die in het begin van 1945 in de noordelijke provincies waren ondergebracht, 1946-1949.; 110; 1 omslag
        - Stukken betreffende mededeling aan het bestuur van de Stichting 'Pelita' te 's-Gravenhage, dat de onverplichte bijdrage aan oorlogsslachtoffers vanwege kerkelijke of particuliere instellingen in principe niet in mindering op de van rijkswege verstrekte uitkeringen worden gebracht, 1948.; 111; 1 omslag
        - Stukken betreffende regeling van het verblijf van evacués uit Zeeuws-Vlaanderen in België, 1948; 112; 1 omslag